【裁判字號】    90,交聲更,9
【裁判日期】    900727
【裁判案由】    交管條例聲異
【裁判全文】
臺灣板橋地方法院交通事件裁定                        九十年度交聲更字第九號
    受處分人即
    異  議  人  甲○○
右列受處分人因違反道路交通管理處罰條例案件，對於交通部公路局臺北區監理所八
十九年十月二十日北監五字第駕裁四０─00000000號所為裁決處分（原舉發
案號：內政部警政署國道公路警察局八十七年二月二十日公警局交字第三九０五０九
一０號），聲明異議，本院於九十年一月十八日以八十九年度交聲字第五七九號裁定
，經受處分人提起抗告，臺灣高等法院於九十年三月十三日以九十年度交抗字第五十
二號裁定發回更為審理，本院裁定如左：
    主  文
原處分撤銷。
甲○○不罰。
    理  由
一、原處分意旨係以異議人即受處分人甲○○所有之車牌號碼ＦＱ－一一二七號自用
    小客車，於民國八十七年二月八日下午二時四十八分許，行經北二高南向八十七
    公里、速限為時速一百公里之路段時，因以時速一百十五公里之速度行駛，超越
    速限十五公里，經警以雷達測速照相設備測得上情，並製單逕行舉發，原處分機
    關乃依道路交通管理處罰條例第三十三條之規定裁處異議人罰鍰新臺幣六千元，
    並依同條例第六十三條第一項第一款規定記違規點數一點。
二、本件聲明異議意旨略以：異議人甲○○本人工作忙碌，平日均不在家，致監理所
    寄達之掛號信函均非其本人收到，使得本件交通違規未能即時處理向監理所申訴
    ，因異議人所有之車號ＦＱ─一一二七號自用小客車一直均由其妻乙○○在使用
    ，而使用人乙○○收到違規單後又未告知異議人，導致無法進行申訴，而駕駛人
    乙○○已承認當初開車超速行駛之事實，故本件超速行為之實際違規人應係乙○
    ○而非異議人本人，為此聲明異議云云。
三、經查，異議人即受處分人甲○○之戶籍地址自八十四年八月八日起即為臺北縣三
    峽鎮○○路二一九巷三號三樓，並非臺北縣土城市○○路○段一二五巷二弄三十
    八號，有法務部戶役政連結作業系統表及戶籍謄本各一份附卷可按，則舉發之警
    察機關將前開違規單，送達於臺北縣土城市○○路○段一二五巷二弄三十八號受
    處分人之舊址（亦為車籍資料之戶籍地址），自非合法送達，受處分人自無法依
    規定於應到案日期前申訴。又車牌號碼ＦＱ－一一二七號自用小客車，於八十七
    年二月八日下午二時四十八分許，行經北二高南向八十七公里、速限為時速一百
    公里之路段時，因以時速一百十五公里之速度行駛，超越速限十五公里之違規事
    實，固然有採證照片一幀在卷可稽。惟異議人甲○○辯稱上開車輛由其妻乙○○
    使用中，為證人乙○○到庭供認屬實，此外復無何事證足認上開車輛係由異議人
    所駕駛，自難認異議人對此違規行為有何過咎可言，違規人既為乙○○，揆諸前
    開說明及解釋，自不應對異議人科罰，原處分機關猶據以裁處罰鍰六千元，並記
    違規點數一點，即有未洽，無可維持。綜上，本件異議為有理由，爰撤銷原處分
    ，併為受處分人不罰之諭知，用期適法，至於乙○○之違規部分，應由原處分單
    位另行處理，附此敘明。
據上論斷，應依道路交通案件處理辦法第二十條，裁定如主文。
中      華      民      國      九十        年    七      月    二十七  日
                                      臺灣板橋地方法院交通法庭
                                          法  官  侯  志  融
右正本證明與原本無異。
如不服本裁定應於送達後五日內向本院提出抗告狀。
                                          書記官  陳  淑  芳
中      華      民      國      九十        年    八      月    二      日


司法院資訊處製作；財團法人民間司法改革基金會備份。
